【裁判字號】    98,裁,2724
【裁判日期】    981112
【裁判案由】    申請抵繳遺產稅
【裁判全文】
最  高  行  政  法  院  裁  定
                                      98年度裁字第2724號
上  訴  人  甲○○
法定代理人  乙○○
            丙○○
被 上訴 人  財政部臺北市國稅局
代  表  人  丁○○
上列當事人間申請抵繳遺產稅事件，上訴人對於中華民國98年8
月20日臺北高等行政法院98年度訴字第961號判決，提起上訴，
本院裁定如下：
    主  文
上訴駁回。
上訴審訴訟費用由上訴人負擔。
    理  由
一、按對於高等行政法院判決之上訴，非以其違背法令為理由，
    不得為之，行政訴訟法第242條定有明文。依同法第243條第
    1項規定，判決不適用法規或適用不當者，為違背法令；而
    判決有同條第2項所列各款情形之一者，為當然違背法令。
    是當事人對於高等行政法院判決上訴，如依行政訴訟法第24
    3條第1項規定，以高等行政法院判決有不適用法規或適用不
    當為理由時，其上訴狀或理由書應有具體之指摘，並揭示該
    法規之條項或其內容；若係成文法以外之法則，應揭示該法
    則之旨趣，倘為司法院解釋或本院之判例，則應揭示該判解
    之字號或其內容。如以行政訴訟法第243條第2項所列各款情
    形為理由時，其上訴狀或理由書，應揭示合於該條項各款之
    事實。上訴狀或理由書如未依此項方法表明者，即難認為已
    對高等行政法院判決之違背法令有具體之指摘，其上訴自難
    認為合法。
 二、緣上訴人之祖父吳桐煥於民國（下同）91年7月6日死亡，
     前經被上訴人核定遺產稅新臺幣（下同）27,739元，上訴
     人業已繳納完竣。嗣被上訴人另案核增遺產稅，上訴人對
     稅額不服，申經復查決定變更遺產稅為4,536,241元，並加
     計行政救濟利息，上訴人仍表不服，循序提起行政救濟。
     上訴人於97年10月22日向被上訴人申請以繼承坐落苗栗縣
     後龍鎮○○段347-2、347-3、347-4、347-6、347-9、347
     -13、347-14、347-16、347-18、347-19、349、364-2地號
     ；苗栗縣後龍鎮○○○段南社小段112-1地號；苗栗縣後龍
     鎮○○段17、37、37-31地號；苗栗縣後龍鎮○○段257、
     330、330-1、248、249、249-1、249-2、249-3、250、250
     -1、250-2、259、260、262、263、267、267-1、327、328
     、328-1、329、333、334、336、336-1、336-2、348、114
     6-2、1138地號等45筆土地（已辦竣繼承登記，下稱系爭土
     地）抵繳應納遺產稅，案經被上訴人查得被繼承人吳桐煥
     遺有銀行存款計4,742,993元，尚大於核定之遺產稅，應無
     繳納困難情事，以97年10月28日財北國稅徵字第097009386
     4號函請上訴人檢附無法以上開被繼承人所遺存款繳納遺產
     稅之事證以憑審核。上訴人於97年11月20日列表說明存款
     全部用在喪葬費及土地處理費等費用，惟未提供相關支付
     憑證以證明上開銀行存款無法用於繳納遺產稅，被上訴人
     遂以97年12月11日財北國稅徵字第0970259475號函復上訴
     人，略以：「說明：……三、查被繼承人吳君遺有存款計
     4,742,993元，本局前於97年10月28日以財北國稅徵字第09
     70093864號函請臺端提出存款餘額證明、相關支領資金流
     向及無法以該等現金繳納之事證，臺端97年11月20日僅列
     表說明資金支用情形未提出相關支付憑證，不符合前揭函
     釋規定，本局欠難受理，應予駁回，隨函檢送遺產稅繳款
     書1份及檢還土地所有權狀正本計45紙，請查收如期繳納。
     」等語，否准上訴人抵繳之申請。上訴人不服，循序提起
     本件行政訴訟。案經原審駁回其訴。
三、本件上訴人對於臺北高等行政法院判決上訴，主張：被上訴
    人未於繼承事實發生後2年內重核遺產稅，已超過2年行使撤
    銷權之時效，復因行政機關之疏失而補徵行政救濟利息，顯
    有未合等語，雖以該判決違背法令為由，惟查上訴人申請以
    系爭土地抵繳遺產稅，不合抵繳之要件，業經原判決敘明駁
    回之理由甚詳，核上訴狀所陳內容，係不服另案遺產稅行政
    救濟之主張，並非不服本案之理由，故上訴意旨並非具體說
    明原判決有何不適用法規或適用法規不當之情形，並揭示該
    法規之條項或其內容，及合於行政訴訟法第243條第2項所列
    各款之事實，難認對該判決之如何違背法令已有具體之指摘
    。依首開規定及說明，應認其上訴為不合法。
四、據上論結，本件上訴為不合法。依行政訴訟法第249條第1項
    前段、第104條、民事訴訟法第95條、第78條，裁定如主文
    。
中    華    民    國    98    年    11    月    12    日
                    最高行政法院第七庭
                        審判長法官  藍  獻  林
                              法官  廖  宏  明
                              法官  張  瓊  文
                              法官  姜  素  娥
                              法官  林  文  舟
以  上  正  本  證  明  與  原  本  無  異
中    華    民    國    98    年    11    月    13    日
                              書記官  彭  秀  玲


司法院資訊處製作；財團法人民間司法改革基金會備份。
